臺灣高等法院刑事判決               100年度上易字第1668號
上  訴  人
即  被  告  汪慶法
上列上訴人因違反毒品危害防制條例案件，不服臺灣臺北地方法
院100年度易字第1547號，中華民國100年6月30日第一審判決（
起訴案號：臺灣臺北地方法院檢察署100年度毒偵字第871號），
提起上訴，本院判決如下：
    主  文
上訴駁回。
    理  由
一、按刑事訴訟法第350條、第361條規定，不服地方法院之第一
    審判決而上訴者，須提出上訴書狀，並應敘述具體理由，為
    上訴必備之程式。倘已提出上訴理由，但所提非屬具體理由
    者，則由第二審法院以上訴不合法律上之程式，判決駁回。
    而所謂具體理由，必係依據卷內既有訴訟資料或提出新事實
    或新證據，指摘或表明第一審判決有何採證認事、用法或量
    刑等足以影響判決本旨之不當或違法，而構成應予撤銷之具
    體事由，始克當之（例如：依憑證據法則具體指出所採證據
    何以不具證據能力，或依憑卷證資料，明確指出所為證據證
    明力之判斷如何違背經驗、論理法則）；倘僅泛言原判決認
    定事實錯誤、違背法令、量刑失之過重或輕縱，而未依上揭
    意旨指出具體事由，皆難謂係具體理由，俾與第二審上訴制
    度旨在請求第二審法院撤銷、變更第一審不當或違法之判決
    ，以實現個案救濟之立法目的相契合，並節制濫行上訴。
二、查本件上訴人即被告汪慶法不服原判決提起上訴，揆其上訴
    意旨僅泛稱：上訴人案發後已深感後悔，現今有高齡及稚幼
    之兒須支撐家計，家中之開銷皆由上訴人負擔，請求法官能
    給予從輕量刑，並給上訴人能為此家中之負擔，現今上訴人
    已有職業，並已遠離毒品，每日以家計為重，另已參加臺北
    市立聯合醫院之戒毒專案，爰懇請給予上訴人一個改過機會
    ，酌減量刑云云。惟被告於民國100年3月8日因施用第二級
    毒品甲基安非他命之行為，經原審量處有期徒刑四月及諭知
    易科罰金之折算標準，並就如何量定其宣告刑之理由，已經
    敘明審酌被告之素行、再犯施用毒品情節、所生危害及犯罪
    後坦承之態度等一切情狀，並於法定刑度之內，予以量定，
    客觀上並無明顯濫權之情形。被告上開上訴意旨置原判決上
    開論述於不顧，所述純屬其個人主觀上對法院量刑之期盼，
    所述無非徒憑己意，對法院量刑漫言指摘，並未具體指摘或
    表明原審判決有何採證認事、用法或量刑等足以影響判決本
    旨之不當或違法，而構成應予撤銷之具體事由，有其上訴理
    由狀在卷可稽。是被告上訴，未以書狀敘述具體理由，應認
    其上訴為不合法律上之程式，爰不經言詞辯論，予以駁回。
三、據上論斷，應依刑事訴訟法第367條前段、第372條，判決如
    主文。
中    華    民    國   100    年    7     月    29    日
                  刑事第二十一庭審判長法  官  周政達
                                      法  官  趙文
                                      法  官  楊力進
以上正本證明與原本無異。
不得上訴。
                                      書記官  彭威翔
中    華    民    國   100    年    7     月    29    日